【裁判字號】    89,重訴,725
【裁判日期】    890925
【裁判案由】    清償借款
【裁判全文】
臺灣臺北地方法院民事判決  八十九年度重訴字第七二五號
    原      告  大安商業銀行股份有限公司
    法定代理人  高志尚
    訴訟代理人  甲○○
                傅金銘
    被      告  丙○○
                章清清
                丁○○
    共同訴訟代
    理人        陳雅萍律師  住基隆市○○路八七號九樓之五
    複代理人    何泰儀      住.
右當事人間請求清償借款事件，本院判決如左：
    主      文
被告應連帶給付原告新臺幣柒佰萬元及如附表所示之利息及違約金。
訴訟費用由被告連帶負擔。
    事      實
甲、原告方面：
一、聲明：如主文所示。
二、陳述：
  (一)緣被告丙○○於民國八十六年十二月三日邀同被告章清清、丁○○為連帶保證
      人，向原告借用新臺幣( 下同 )七百萬元，借款期間自八十六年十二月三日起
      至八十七年十二月三日止，約定利息按年利率百分之九點四五計息，嗣後隨原
      告基本放款利率調整，並約定自借款日起按月付息一次，到期還清本金，如有
      一期未依約付息時，借款人即喪失期限之利益，視為全部到期，應立即全部攤
      還，並於遲延給付時，除按上開利率計息外，逾期在六個月以內者，按上開利
      率百分之十，逾期超過六個月之部分，則按上開利率百分之二十計算違約金。
      詎被告自八十七年六月三日起即未再繳納本息，迭經原告催討無效，現被告尚
      積欠本金七百萬元及自八十七年六月三日起至清償日止，按年息百分之九點四
      五計算之利息，並自八十七年七月四日起至清償日止，逾期在六個月以內者，
      另按上開利率百分之十，逾期超過六個月以上部分按上開利率百分之二十加計
      違約金未償，為此依消費借貸及連帶保證之法律關係提起本訴。
  (二)又被告於本件借款時尚提供其等所有坐落於臺北縣汐止市○○○段車坪寮小段
      第一六六之二四九、第一六六之三五○、第一六六之四五二等地號之三筆土地
      予原告設定本金最高限額九百萬元之抵押權，以作為本件七百萬元借款之擔保
      ，而該抵押權設定登記日期為八十六年十二月二日，原告即於翌日( 即八十六
      年十二月三日 )與被告丙○○等三人簽訂「借據」及「授信約定書」，並於八
      十六年十二月三日借款當日即將被告丙○○所有之前揭土地所有權狀同時返還
      ，且於八十六年十二月三日依借據第七條「特約條款」第二項約定：「本借款
      全部金額請依  貴行( 原告 )辦理授信程序逕行撥入借款人( 被告丙○○ )在
      貴行( 原告 )板橋分行活儲存款第○○五五○〡一七八六四○號帳戶」，是原
      告即於八十六年十二月三日將七百萬元款項以「無摺轉存」之方式撥入被告丙
      ○○之前開指定之銀行帳戶中，而該筆七百萬元之款項則由被告丙○○或其指
      定之人林永青分別於八十六年十二月三日提領一百五十萬元、八十六年十二月
      四日提領二百萬元、八十六年十二月五日提領二百四十萬元、八十六年十二月
      六日提領一百一十萬元，是原告既有將七百萬元借款撥入被告丙○○指定之銀
      行帳戶，且由被告丙○○或其指定之人林永青分次提領完畢，則原告請求被告
      清償本件借款，洵屬有據。
  (三)按民法第一百六十九條規定：「由自己之行為表示以代理權授與他人，或知他
      人表示為其代理人而不為反對之表示者，對於第三人應負授權人之責任」；進
      一步言，最高法院四十四年度臺上字第一四二八號判例亦謂：「．．．上訴人
      之印章與支票簿常交與某甲保管，簽發支票時係由某甲填寫，既為上訴人所自
      認，縱令所稱本件支票係由某甲私自蓋章屬實，然其印章及支票既係併交與該
      某甲保管使用，自足使第三人信其曾以代理權授與該某甲，按諸民法第一百六
      十九條之規定，自應負授權人之責任」，且「行為人雖無代理權，但表面上有
      足以使人信為有代理權之事實，本件因而應負授權人之責任」，「有無代理權
      及代理權之範圍如何，原屬本人與代理人間之內部關係，實際上不易為第三人
      所悉，故於表面上如有足使第三人信為有代理權之事實時，為保護交易安全，
      對於該無權代理行為，亦賦與與有權代理行為類似之效果」( 孫森焱著，新版
      民法債篇總論上冊，頁九五參照 )，是依民法第一百六十九條規定及前揭最高
      法院判例所揭櫫之見解衡諸本件訴訟，即便被告丙○○舉出內政部警政署入出
      境管理局之出入境資料，主張其於八十六年十二月三日當時人在國外，因而稱
      本件借款並非其所為云云．．．，然以本件被告丙○○向原告借款七百萬元時
      ，既有提供其所有之三筆土地予原告設定本金最高限額抵押權乙事觀之，即足
      以證明本件借款應係被告丙○○授權予他人所為，且被告亦有意授權他人代為
      向原告借款，實非如其所云渾然不知，且依現今之實務作法，凡欲辦理抵押權
      設定登記時，抵押人須提供其所有之土地或房屋之所有權狀正本、身分證正本
      、印鑑證明書正本、印鑑章等資料始能辦妥乙件抵押權設定登記，是第三人林
      永青既能持有被告丙○○、章清清及丁○○所有之土地所有權狀、身分證正本
      、印鑑證明書正本、印鑑章予原告辦理抵押權設定登記，復於其後由該第三人
      林永青持有被告丙○○三人之印章與原告簽訂「借據」及「授信約定書」，則
      原告自有十足充分之理由相信該第三人林永青必有受到被告之授權，始會向原
      告洽辦七百萬元之借貸事宜，再原告於八十六年十二月三日借款當日即將被告
      丙○○擬向原告借貸之七百萬元撥入被告丙○○所指定之銀行帳戶，且該筆七
      百萬元之款項亦據被告丙○○或其指定之人分次分筆提領完畢。況被告丙○○
      三人雖於前案由  鈞院臺北簡易庭以八十七年度北簡字第八七○四號確認本票
      債權不存在之訴訟中，一再執本票上之簽名非被告三人所為而予以否認三人有
      向原告借款七百萬元之情，惟被告三人於前案進行中既不否認本票上印章之真
      正性，且於本件訴訟審理時，亦不否認系爭「借據」及「授信約定書」之印章
      確為被告三人所有，且被告丙○○尚自承其確實曾於八十六年二月，擔任訴外
      人林永青向原告借貸一千二百萬元之連帶保證人，而彼時作保所使用之印章即
      為本件系爭「借據」及「授信約定書」上所使用之被告丙○○之印章，是被告
      既不否認印章之真正，則本件借款既具有「表見代理」之事實，則被告自應對
      原告負授權人之責任，彰彰明甚。
  (四)再被告雖舉出  鈞院臺北簡易庭八十七年度北簡字第八七○四號確認本票債權
      不存在之確定判決向原告質疑借款情事，然該案之訴訟標的既屬「票款請求權
      」，與本件訴訟之訴訟標的屬「消費借貸之法律關係」，訴訟標的不同，自非
      屬同一事件，是  鈞院臺北簡易庭之八十七年度北簡字第八七○四號確認本票
      債權不存在之確定判決，其既判力並不及於本件訴訟，原告自得起訴請求被告
      清償借款。
三、證據：
    提出
    (一)借據影本乙件；
    (二)授信約定書影本三件；
    (三)存摺存款對帳單影本一件；
    (四)取款憑條影本三件、被聯行代收付交易明細表影本三件；
    (五)抵押權設定契約書、他項權利證明書影本各一件；
    (六)收據影本一件；
    (七)最高法院四十四年度臺上字第一四二八號判例影本一件；
    (八)臺北縣汐止地政事務所土地登記案件補正通知書及被告身分證影本各一件；
    (九)開戶之申請書暨印鑑卡及存摺存款對帳單影本各一件為證。
乙、被告方面：
一、聲明：
  (一)原告之訴駁回。
  (二)訴訟費用由原告負擔。
二、陳述：
  (一)查原告銀行板橋分行之高級行員，於八十七年間因偽造多名客戶之印鑑、簽名
      ，爆發冒貸上億元之弊案，被告即為眾多冒貸案被害人之一，該冒貸案雖經報
      紙揭露，並追訴部分行員刑責，然原告並不對內檢討缺失，反而持該偽造之文
      件屢次向冒貸案被害人催索債務，企圖將損害轉嫁給冒貸案被害人，其居心昭
      然若揭，而原告銀行在系爭冒貸案持有偽造之文件，除本案提出之借據及授信
      約定書外，尚有偽造面額同為七百萬元、發票日同為八十六年十二月三日之本
      票一紙，前經聲請  鈞院以八十七年度票字第一二一○二號本票裁定准予強制
      執行，被告等獲悉後訴請  鈞院臺北簡易庭以八十七年度北簡字第八七○四號
      判決確認本票債權不存在，並經確定在案，而該案並曾函囑內政部警政署刑事
      警察局鑑定被告三人簽名筆跡，證明與本票上簽名均不相符，且曾函查內政部
      警政署入出境管理局出入境紀錄，證明被告丙○○於八十六年八月二十日自桃
      園中正機場出境後，迄今仍在國外，是本件原告提出之借據及授信約定書，與
      上開本票日期、金額筆跡既屬相同，係同一筆假冒貸款無疑，自難執偽造之憑
      證文件，證明兩造確有借貸金錢往來，故原告之訴應無理由。
  (二)又借貸契約之成立，應由當事人本人意思表示合意為之，或由代理人表明代理
      本人之意思表示合意為之，否則借貸契約不能成立。查原告主張兩造於八十六
      年十二月三日訂立「借據」、「授信約定書」之日，被告既不在國內，自無由
      被告本人簽訂「借據」、「授信約定書」無疑，而由原告所提之「借據」、「
      授信約定書」( 以及另案判決確認之偽造本票 )，其上均無「代理人表明代理
      被告本人之意旨」，而係直接假冒被告之簽名式，亦即並無任何足以認定「代
      理效果」之證據，是被告既未「由自己之行為表示以代理權授與他人，或知他
      人表示為其代理人而不為反對之表示」之情事，自不發生「表見代理」之效力
      ，至原告所引最高法院四十四年度臺上字第一四二八號判例意旨，乃基於票據
      流通性以保障善意執票人，課發票人「表見代理」之責，其與本案原告銀行職
      員偽造客戶文件冒貸之情形有別，則原告對其受僱人之不法侵權行為依法既應
      負連帶賠償責任，要非係善意第三人甚明。
  (三)原告又以「被告丙○○曾於八十六年二月為訴外人林永青保證向原告借貸一千
      二百萬元，使用同一印章，故印章為真正，應負表見代理之責」云云，惟前項
      保證與本案借貸為兩回事，同意前項保證並非本案借貸，同一印章若遭冒用盜
      蓋，亦不能對被告丙○○主張權利，此有屏東地方法院五十五年九月法律座談
      會紀錄足資參照：
      「提案問題：甲將其印章交與乙，委託向丙領取肥料，乃乙竟擅用甲之印章向
        丁借來新臺幣一萬元自用，嗣後丁因甲不返還借款，遂向法院起訴，請求返
        還，丁之請求是否有理由？
        研究意見：本題甲自始未有授權乙，代理向丁借款之意思表示，其代理權乃
        自始不存在，不生代理權之限制之問題。癥結所在，乃其交付印章之行為，
        是否可認為民法第一百六十九條所定，表示以代理權授與他人之行為，以定
        其是否應負授權人之責任，按民法規定代理權之授與，原應以意思表示為之
        ，交付圖章習俗上有時可為授與代理權之證明，但通常係就原約定或擬議之
        特定事項，付與圖章使代辦手續，鮮有逕以圖章授人，概括使其得知為一切
        意思表示之情事，本件丁如事先未與甲有借貸之擬議或約定，亦難逕因乙持
        有甲之印章，即認乙得代甲商洽借款。代理行為之常態，應由乙證明其代理
        權限，然後以代理人身份，為本人甲簽名或蓋章。本題情事，如逕由乙並用
        甲之印章，則直與冒名借款無異，亦難謂係符合表見代理之條件，乙、丁所
        為借款契約，顯屬一般的無權代理，非經甲之承認，不能對甲生效，甲、丁
        間借貸關係既不存在，丁亦無請求權可言。」
  (四)原告又以「系爭借款已於八十六年十二月三日訂立借據當天將七百萬元撥入被
      告丙○○之銀行帳戶中，且由被告丙○○或其指定之人分次提領完畢」云云，
      惟依原告所提之證物「存摺存款對帳單」所載，八十六年十二月三日係以五千
      元現金存入開戶( 由原結存餘額○元可知 )，然而銀行存款開戶必須由本人親
      自為之，當場核對身分證並留存親筆簽名式，此有財政部公布之「銀行開戶時
      有關印鑑應注意之事項」明文規定：
      「１、存戶於開戶時，應填印鑑卡留存印鑑，並以大寫註明其使用方法，暨由
            存戶或負責人親自於印鑑卡背面簽名。
        ２、個人存戶留存之印鑑，其內容文字必須與其戶名相符。
        ３、未留機關，學校，團體或公司行號名義印章者，須於印鑑卡背面加蓋正
            式印信。
        ４、存戶負責人未留存印鑑應出具授權書或在印鑑卡背面填寫『本戶授權Ｘ
            ＸＸ以其私章( 或簽字 )代替負責人印鑑負責處理一切事宜』等字樣，
            由負責人親自簽名或蓋章。
        ５、非個人之支票存款戶留存印鑑如僅蓋如『ＸＸＸ公司』圖記或僅不具人
            名之『ＸＸＸ公司董事長之章』職銜圖章，而未更由其負責人或被授權
            人留存個人印鑑者，不宜受理。」
      是被告丙○○於八十六年十二月三日既不在國內，當日何能親自到原告所屬之
      板橋分行開戶？何能親自於印鑑卡背面簽名？則事實上能夠掌握客戶以前往來
      文件( 包括印鑑 )，了解客戶不動產資料，又能不必由客戶親自簽名而能夠開
      戶並在當天核准貸放七百萬元鉅款，惟有銀行內部高級職員自行舞弊( 或與外
      人勾結 )，始能為之。又依原告所提之存摺存款對帳單所載，自八十六年十二
      月三日至同月六日，四天之間分九次提領現款，何以同一日內要分為多次提領
      現款？此從提領金額( 每次均不超過一百萬元 )觀之，顯係為規避「提領現款
      逾一百萬元者，須核對登記身分證」之規定，益見本件係有計劃的冒名提領無
      疑，若是被告丙○○提領現款，何必費事( 一日數次遠從臺北市住所到板橋 )
      規避「核對登記身分證」，再從原告所提之取款憑條中，有(1)八十六年十二月
      三日、提款五十萬元、(2)八十六年十二月五日、提款四十萬元之兩張印鑑欄之
      印文模糊不能辨認，若銀行正常作業下，必定要求提款人重蓋印章以免糾紛，
      惟有提款人是銀行內部熟人才會給予方便，其間勾結冒貸、冒領之情事，昭然
      若揭。
  (五)原告雖稱本件被告丙○○向原告借款七百萬元之時，尚有提供其所有之三筆土
      地予原告設定本金最高限額抵押權云云，惟經被告向地政機關查閱該抵押權設
      定登記資料，赫然發現其中並無印鑑證明書，而身分證亦無正本，是何以未附
      印鑑證明書( 不能核對印鑑章 )而能辦理抵押權設定登記，此顯與土地登記規
      則第四十條規定不符，其中顯有弊端，是本件抵押權顯係冒名設定，至為明確
      。
三、證據：
    提出
    (一)本票影本一件；
    (二)臺灣臺北地方法院八十七年度票字第一二一○二號民事裁定影本一件；
    (三)臺灣臺北地方法院臺北簡易庭八十七年度北簡字第八七○四號宣示判決筆錄
        影本一件；
    (四)土地登記申請書影本一件；
    (五)授權書影本二件為證。
丙、本院依職權向內政部警政署入出境管理局調閱丙○○、章清清及丁○○自八十六
    年二月一日起迄今之往來入出境記錄資料，並向臺北縣汐止地政事務所調閱八十
    六年收件汐地字第五二八七八號抵押權設定登記案件資料及向本院臺北簡易庭調
    閱八十七年度北簡字第八七○四號案卷。
    理      由
壹、程序方面：
一、原告之法定代理人乙○○於本院訴訟程序中變更為高志尚，有經濟部公司執照及
    公司變更登記表影本各一紙附卷可稽，高志尚聲明承受訴訟，核無不合，應予准
    許，核先敘明。
二、按訴訟法上所謂一事不再理之原則，乃指同一事件已有確定之終局判決者而言。
    其所謂同一事件，必同一當事人就同一法律關係而為同一之請求，或就同一訴訟
    標的求為相反之判決，或求與前訴可代用之判決，若此三者有一不同，即不得謂
    為同一事件，自不受確定判決之拘束。經查，本件被告於本院八十七年度北簡字
    第八七○四號民事訴訟，係以本件原告為被告，依據票據關係請求確認大安商業
    銀行股份有限公司所執有，由丙○○、章清清及丁○○於八十六年十二月三日共
    同簽發，八十七年三月三日到期，面額七百萬元之本票債權不存在，嗣該案判決
    本件被告勝訴確定，業經本院調卷查核屬實，而本件原告係基於消費借貸及連帶
    保證之法律關係提起本訴，請求被告應連帶給付借款七百萬元及如附表所示之利
    息及違約金，此二事件之訴訟標的並非同一，揆諸前揭說明，則此二事件即非同
    一事件，是原告提起本件訴訟，顯無違反訴訟法上一事不再理之原則。
貳、得心證之理由：
一、本件原告主張被告丙○○於八十六年十二月三日邀同被告章清清、丁○○為連帶
    保證人，向原告借用七百萬元，而被告於本件借款時並提供其等所有坐落於臺北
    縣汐止市○○○段車坪寮小段第一六六之二四九、第一六六之三五○、第一六六
    之四五二等地號之三筆土地予原告設定本金最高限額九百萬元之抵押權，作為本
    件七百萬元借款之擔保，嗣原告即於該抵押權設定登記日期八十六年十二月二日
    後之翌日( 即八十六年十二月三日 )與被告丙○○等三人簽訂「借據」及「授信
    約定書」，並於八十六年十二月三日將七百萬元款項撥入被告丙○○指定之銀行
    帳戶，且該七百萬元款項亦由被告丙○○或其指定之人林永青分次提領完畢，是
    被告三人於借款當日雖不在國內，惟被告向原告借款七百萬元時，既有授權第三
    人林永青提供其等所有上開土地予原告設定本金最高限額抵押權，復於其後由該
    第三人執被告所有之印章與原告簽訂借據及授信約定書，顯具有表見代理之情事
    ，則被告自應對原告負授權人之責任，是原告自得請求被告清償本件借款。
二、被告則以原告銀行板橋分行之高級行員，於八十七年間因偽造多名客戶之印鑑、
    簽名，爆發冒貸上億元之弊案，被告即為眾多冒貸案被害人之一，而原告銀行在
    系爭冒貸案持有偽造之文件，除本件提出之借據及授信約定書外，尚有偽造面額
    同為七百萬元、發票日同為八十六年十二月三日之本票一紙，經被告訴請本院臺
    北簡易庭以八十七年度北簡字第八七○四號判決確認該本票債權不存在確定在案
    ，而該案既曾函囑內政部警政署刑事警察局鑑定被告三人簽名筆跡，證明與本票
    上簽名均不相符，且曾函查內政部警政署入出境管理局出入境紀錄，證明被告丙
    ○○於八十六年八月二十日自桃園中正機場出境後，迄今仍在國外，是本件原告
    提出之借據及授信約定書，與上開本票日期、金額筆跡既屬相同，係同一筆假冒
    貸款無疑，自難執偽造之憑證文件，證明兩造間確有金錢借貸往來。且被告丙○
    ○雖於八十六年二月擔任訴外人林永青向原告借貸一千二百萬元之連帶保證人，
    惟該保證與本件借貸為兩回事，要難據保證書與借據上蓋用相同印章，即認被告
    丙○○應負返還借款之責，況由原告所提之借據、授信約定書( 以及另案判決確
    認之偽造本票 )，其上均無「代理人表明代理被告本人之意旨」，而係直接假冒
    被告之簽名式，亦即並無任何足以認定代理效果之證據，是被告既未由自己之行
    為表示以代理權授與他人，或知他人表示為其代理人而不為反對表示之情事，自
    不發生表見代理之效力等語，資為抗辯。
三、原告主張被告授權第三人林永青於八十六年十二月三日，以被告丙○○名義向原
    告借用七百萬元，並由被告章清清、丁○○擔任該筆借款之連帶保證人，雖為被
    告所否認，並陳稱其等於系爭借據訂立之日均在國外，亦無授權第三人林永青向
    原告借款等語，惟查，原告主張被告丙○○於八十六年十二月三日曾授權第三人
    林永青在原告銀行開立存款往來帳戶，並以被告丙○○名義向原告借用七百萬元
    ，而由被告章清清、丁○○擔任該筆借款之連帶保證人乙節，既據原告提出借據
    、業務往來申請書暨印鑑卡及授信約定書為憑，且被告亦不爭執系爭借據、業務
    往來申請書及授信約定書上之印文為真正，而被告於本件借款之前並曾提供其等
    所有坐落於臺北縣汐止市○○○段車坪寮小段第一六六之二四九、第一六六之三
    五○、第一六六之四五二等地號三筆土地所有權狀交予原告設定本金最高限額九
    百萬元之抵押權，作為本件七百萬元借款擔保，嗣被告則於借款當日向原告領回
    上開土地所有權狀乙節，復經原告提出抵押權設定契約書、他項權利證明書及收
    據為證，且經本院依職權向臺北縣汐止地政事務所調閱上開土地抵押權設定登記
    案件核閱無訛，則原告主張被告於洽談本件借款時即曾提供土地所有權狀及身份
    證影本三份辦理抵押權設定登記作為借款之擔保，要非無據。次查，被告既自認
    曾交付上開土地所有權狀予林永青收執，且證人即本件抵押權登記申請書內記載
    之代理申請人林淑卿亦到庭結證：其並無受託辦理本件抵押權登記事宜，而系爭
    土地登記申請書上所蓋用之印文無法確定是否為其所有，惟其與林永青係姐弟關
    係等語，再參諸系爭土地登記申請書上記載代理人林淑卿之聯絡處所：「臺北市
    ○○○路一二一號六樓」，既與被告丙○○於原告銀行開立存款帳戶資料所書立
    之連絡處：「臺北市○○○路一二一號七樓」相近，則原告主張被告既將本人私
    章及土地所有權狀、身分證影本交予第三人林永青，並由林永青以被告名義向原
    告銀行開立存款帳戶借款，顯見被告已由自己之行為表示以代理權授與林永青，
    自應負授權人之責任，即無不當，則被告主張其並無授權第三人林永青向原告借
    款云云，自不足採。再者，被告丙○○自八十六年八月二十日自桃園中正機場出
    境後，迄今雖未在入境，而被告章清清於本件借據簽立當日( 即八十六年十二月
    三日 )尚未入境，惟被告丁○○於八十六年十月三十一日入境後係至八十七年一
    月十日始出境，亦經本院依職權向內政部警政署入出境管理局調閱被告三人自八
    十六年十二月一日起迄今之往來入出境記錄資料核閱無訛，則原告於借款當日雖
    未能與被告丙○○、章清清進行對保程序，惟對保與否，既非保證契約及借貸契
    約之成立要件( 最高法院四十六年度臺上字第一六三號判例意旨參照 )，且銀行
    業辦理貸款時對保作業之規範及程序，既係由各銀行自行訂定，主管機關並未訂
    定相關之作業規範，復經本院函詢財政部明確，有財政部金融局八十九年八月二
    十五日臺融局(一)第八九四九二四一二號函一件附卷可稽，是被告既使原告信其
    曾以代理權授與林永青，則林永青以其等名義向原告借款，並達成借款之合意，
    即不得再執原告未向本人對保，作為免負借貸及保證責任之論據。末查，原告確
    有於八十六年十二月三日依兩造簽立借據第七條特約條款第二項約定，將本件借
    款全數撥入被告丙○○在原告板橋分行活儲存款第○○五五○〡一七八六四○號
    帳戶，且該筆七百萬元之款項亦先後於八十六年十二月三日提領支出一百五十萬
    元、八十六年十二月四日提領支出二百萬元、八十六年十二月五日提領支出二百
    四十萬元、八十六年十二月六日提領支出一百一十萬元，亦據原告提出存摺存款
    對帳單一件、取款憑條三件、被聯行代收付交易明細表三件為憑，且為被告所不
    爭執，則被告主張本件借款係屬原告銀行內部之冒貸案，不應向其等請求返還借
    款云云，亦難採信。從而，原告依消費借貸及連帶保證之法律關係，請求被告連
    帶給付本件借貸未清償之本金七百萬元及如附表所示之利息、違約金，為有理由
    ，應予准許。
三、據上論結：本件原告之訴為有理由，依民事訴訟法第八十五條第二項，判決如主
    文。
中      華      民      國    八十九    年      九      月    二十五    日
                              民事第二庭法  官  王佳惠
右正本證明與原本無異
如不服本判決應於判決送達二十日內向本院提出上訴狀
中      華      民      國    八十九    年      九      月    二十六    日
                                        書記官  劉芳匊


司法院資訊處製作；財團法人民間司法改革基金會備份。
